臺灣高雄地方法院刑事判決　　　　　　　　　　　　　九十三年度易字第四二七號
　　公　訴　人　臺灣高雄地方法院檢察署檢察官
　　被　　　告　乙○○
右列被告因恐嚇案件，經檢察官提起公訴（民國九十三年度偵緝字第一九○號），本
院判決如左：
    主  文
乙○○連續以加害生命之事恐嚇他人致生危害於安全，處拘役伍拾玖日，如易科罰金
，以佰元折算壹日。
    事  實
一、乙○○前因偽造文書案件，經本院於民國九十年十月二十三日以九十年度易字第
    三六一一號判處有期徒刑二月，如易科罰金以三百元折算一日確定，緩刑二年，
    緩刑期滿日為九十二年十一月二十五日。詎乙○○因與他人有感情問題，心情不
    佳，在緩刑期間，猶不知警惕，基於恐嚇之概括犯意，先後於九十一年五月一日
    凌晨一時三十七分零六秒及同日凌晨一時四十六分二十五秒，連續以其使用之0
    000000000號門號傳送簡訊內容：「我決要你們死」、「我決要你們死
    、吃屎、賤．．．！」等語之訊息至其不知使用人之0000000000號行
    動電話門號，以加害生命之事恐嚇該行動電話門號使用人甲○○，以宣洩情緒，
    使甲○○接收上開訊息後心生畏懼，致生危害於安全。
二、案經甲○○訴由高雄縣政府警察局鳳山分局報告臺灣高雄地方法院檢察署檢察官
    偵查起訴。
    理  由
一、訊據被告乙○○矢口否認右開犯罪事實，辯稱：其與甲○○並不認識，且000
    0000000號門號使用至九十一年一、二月間即已遺失，其並未在同年五月
    以該門號與前妻陳淑娟、友人莊雅惠通話並發送簡訊恐嚇甲○○云云。經查：
（一）0000000000號門號於九十一年五月一日至同年五月三日之通話對象
      有0000000000號、0000000000號、000000000
      0號、0000000000號等，有和信電訊股份有限公司（下稱和信電訊
      公司）0000000000號門號行動電話通聯一份附卷可稽。其中000
      0000000號使用人為被告前妻陳淑娟、0000000000號使用人
      為莊雅惠、0000000000號及0000000000號使用人為莊雅
      惠之妹妹莊雅婷，有中華電信股份有限公司行動通信分公司00000000
      00號申設人資料、和信電訊公司0000000000號申設人資料、臺灣
      大哥大電信資訊連結作業查詢結果0000000000號及0000000
      000號使用者資料查詢各一份在卷足憑。且陳淑娟及莊雅惠於九十一年五月
      一日至同年五月三日與0000000000號門號通話之對象即為被告，已
      據證人陳淑娟先後於偵查中具結證稱：0000000000號是前夫乙○○
      留的聯絡電話，有時是乙○○接，有時不是，但大部分都是乙○○接的，八十
      九年五月就打該門號與乙○○聯絡，是以0000000000號打的，九十
      一年五月一日有打給乙○○，當天是乙○○接的，九十一年五月底以後，該門
      號即打不通；九十一年五月一日共打二十六通電話，都是乙○○接聽，因當天
      小孩發燒，有急事要找乙○○，才打這麼多通；有打0000000000號
      門號電話給乙○○，未將乙○○電話抄在紙上或紀錄於手機等處等語及證人莊
      雅惠先後於偵查中具結證稱：有以0000000000號與乙○○聯絡，當
      時（係指九十一年五月）0000000000號是乙○○在使用，當時二人
      還是男女朋友，打電話是講男女朋友間的事。0000000000號是妹妹
      莊雅婷（筆錄誤載為莊雅倩）的門號，因九十一年五月間000000000
      0門號被停用，就向妹妹借，有與乙○○聯絡。通聯紀錄中九十一年五月一日
      至三日0000000000號與0000000000號通聯是與乙○○聯
      絡的。0000000000號是莊雅婷使用，當時與乙○○感情發生問題，
      乙○○打電話騷擾妹妹及家人；九十一年五月一日至三日以00000000
      00號與乙○○聯絡等語在卷，足認九十一年五月一日至三日0000000
      000號門號確實在被告使用中，至堪認定，被告辯稱其使用之該門號已於同
      年一、二月間遺失顯係臨訟推卸之詞。
（二）0000000000號門號於九十一年五月一日凌晨一時三十七分零六秒及
      同日凌晨一時四十六分二十五秒，發送簡訊至甲○○使用之00000000
      00號門號，且其內容為：「我決要你們死」、「我決要你們死、吃屎、賤．
      ．．！」並致甲○○心生畏懼，已據告訴人甲○○於警詢及偵查中指訴綦詳在
      卷，並經檢察官當庭勘驗甲○○手機內保留之九十一年五月一日凌晨一時四十
      六分二十五秒，發自「000000000000號」之簡訊內容屬實，有勘
      驗筆錄在卷及和信電訊0000000000號門號通聯一份附卷可資比對，
      足認0000000000號門號於九十一年五月一日凌晨確有連續發送二次
      簡訊恐嚇0000000000號門號使用人甲○○。
（三）參以被告於九十一年五月一日凌晨零時四十九分許起至凌晨二時二十六分許即
      密集發送簡訊至莊雅惠0000000000門號、前妻陳淑娟000000
      0000門號、莊雅婷0000000000號及0000000000號門
      號，並與前妻陳淑娟通話，且被告於發送簡訊至甲○○門號之前後三十秒內，
      並各發送訊息至前妻陳淑娟0000000000門號、莊雅婷000000
      0000號門號，有和信電訊0000000000號門號通聯足佐，足認該
      門號於發送簡訊與甲○○使用之門號時應係在被告持有使用中無疑。佐以證人
      莊雅惠前開證述及證人莊雅婷先後於偵查中具結證稱：0000000000
      號自八十九年十一月三十日至九十一年六月二日均伊使用。不認識乙○○，之
      前0000000000號就有打電話過來，但不出聲或以台語亂講，後來就
    換門號避免騷擾；0000000000號是伊的電話，但不知是何人撥來，
      撥來的人不是罵三字經就是不講話，對伊騷擾等語，堪認被告確有以電話騷擾
      他人之惡例。
（四）綜合上述，足認被告上開所辯，不足採信。本件事證明確，被告犯行洵堪認定
      ，應依法論科。
二、核被告所為，係犯刑法第三百零五條之以加害生命之事恐嚇他人致生危害於安全
    罪（公訴意旨贅載加害「身體」）。被告先後二次行為，時間緊接，所犯罪名相
    同，顯係出於概括之犯意反覆為之，為連續犯，依刑法第五十六條之規定以一罪
    論，並加重其刑。爰審酌被告前因偽造文書案件，經本院於九十年十月二十三日
    以九十年度易字第三六一一號判處有期徒刑二月，如易科罰金以三百元折算一日
    確定，緩刑二年，緩刑期滿日為九十二年十一月二十五日，有臺灣高等法院被告
    全國前案紀錄表、臺灣高雄地方法院檢察署刑案資料查註紀錄表及本院電話紀錄
    可參，詎其在緩刑期間仍不知悔悟，因個人情緒不佳，即以簡訊恐嚇不相識之第
    三人，侵擾他人之安全感，陷他人生活於不安，且犯後猶狡辯犯行，未見悔意，
    犯後態度難認良好等一切情狀，量處如主文所示之刑，並諭知易科罰金之折算標
    準。
據上論斷，應依刑事訴訟法第二百九十九條第一項前段，刑法第三百零五條、第五十
六條、第四十一條第一項前段，罰金罰鍰提高標準條例第一條前段、第二條，判決如
主文。
本案經檢察官丙○○到庭執行職務。
中      華      民      國    九十三    年      五      月    三十一    日
                                臺灣高雄地方法院刑事第四庭
                                    審判長法  官    吳永宋
                                          法  官    林勇如
                                          法  官    黃惠玲
右正本證明與原本無異。
如不服本判決，應於判決送達後十日內，向本院提出上訴狀。
                                          書記官    林秀珍
中    華    民    國      九十三      年      五      月     三十一     日
附錄本案論罪科刑法條全文
刑法第三百零五條
以加害生命、身體、自由、名譽、財產之事，恐嚇他人致生危於安全者，處二年以下
有期徒刑、拘役或三百元以下罰金。
